Inventaris van de fotocollectie van het Ministerie van Onderwijs en Wetenschappen, 1958-1990
Nationaal Archief, Den Haag
Fotocollectie Ministerie van Onderwijs en Wetenschappen
Onderwijs fotocollectie
1958-1990
8009
164 inventarisnummers.
Het archief bestaat uit fotomateriaal
Nationaal Archief, Den Haag
Minsterie van Onderwijs, en Wetenschappen
Het archief bevat de fotocollectie afkomstig van Ministerie van Onderwijs en Wetenschappen uit de periode 1958-1990. De foto's betreffen zowel het (externe) onderwijsveld als het ministerie zelf.
Archiefvorming
Geschiedenis van het archiefbeheer
De verwerving van het archief
De rechtstitel is (nog) onbekend.
2.24
Aanwijzingen voor de gebruiker
Openbaarheidsbeperkingen
Volledig openbaar.
Materiële beperkingen
Aanvraaginstructie
Openbare archiefstukken kunnen online worden aangevraagd en gereserveerd. U kunt dit ook via de terminals in de studiezaal van het Nationaal Archief doen. Om te kunnen reserveren dient u de volgende stappen te volgen:
U maakt een profiel aan op www.gahetna.nl, en logt vervolgens in
Via de archiefinventaris (alleen de beschrijvingen met rode nummers) selecteert u het gewenste archiefstuk door op de knop 'Reserveren' te klikken
In het volgende scherm geeft u aan op welke dag u het archiefstuk wilt inzien
Indien u zich bevindt in de studiezaal en een tafelnummer heeft ontvangen kunt u dit nummer vermelden. Als u geen tafelnummer heeft kunt u tafelnummer 777 laten staan
Vervolgens bevestigt u uw reservering door deze te versturen.
Verwant materiaal
Beschikbaarheid van kopieën
Beschrijving van de series en archiefbestanddelen
- Voorloopnr. 170, fotonrs. 0001 - 0107, dossiernrs. 75.0001 - 75.0031, 1
  Niet raadpleegbaar
- Voorloopnr. 170, fotonrs. 0108 - 0339, dossiernrs. 75.0036 - 75.0075, 2
- Voorloopnr. 170, fotonrs. 0340 - 0516, dossiernrs. 75.0076 - 75.0105, 3
- Voorloopnr. 170, fotonrs. 0517 - 0652, dossiernrs. 75.0107 - 75.0150, 4
- Voorloopnr. 170, fotonrs. 0653 - 0858, dossiernrs. 75.0151 - 75.0200, 5
- Voorloopnr. 170, fotonrs. 0859 - 1090, dossiernrs. 75.0201 - 75.0229, 6
- Voorloopnr. 170, fotonrs. 1091 - 1161, dossiernrs. 75.0300 - 75.0255, 7
- Voorloopnr. 170, fotonrs. 1162 - 1282, dossiernrs. 75.0256 - 75.0275, 8
- Voorloopnr. 170, fotonrs. 1283 - 1399, dossiernrs. 75.0276 - 75.0307, Voorloopnr. 171, fotonrs. 0001 - 0007, dossiernrs. 75.0308 - 75.0310; 9
- Voorloopnr. 171, fotonrs. 0008 - 0129, dossiernrs. 75.0311 - 75.0350, 10
- Voorloopnr. 171, fotonrs. 0130 - 0364, dossiernrs. 75.0351 - 75.0355, 11
- Voorloopnr. 171, fotonrs. 0364 - 0618, dossiernrs. 75.0356 - 75.0380, 12
- Voorloopnr. 171, fotonrs. 0619 - 0760, dossiernrs. 75.0381 - 75.0430, 13
- Voorloopnr. 171, fotonrs. 0761 - 0916, dossiernrs. 75.0431 - 75.0475, 14
- Voorloopnr. 171, fotonrs. 0917 - 1006, dossiernrs. 75.0476 - 75.0520, 15
- Voorloopnr. 171, fotonrs. 1007 - 1099, dossiernrs. 75.0521 - 75.0570, 16
- Voorloopnr. 171, fotonrs. 1100 - 1194, dossiernrs. 75.0571 - 75.0630, 17
- Voorloopnr. 171, fotonrs. 1195 - 1287, dossiernrs. 75.0631 - 75.0690, 18
- Voorloopnr. 171, fotonrs. 1288 - 1348, dossiernrs. 75.0692 - 75.0750, 19
- Voorloopnr. 172, fotonrs. 0001 - 0146, dossiernrs. 75.0751 - 75.0785, 20
- Voorloopnr. 172, fotonrs. 0147 - 0250, dossiernrs. 75.0786 - 75.0825, 21
- Voorloopnr. 172, fotonrs. 0251 - 0400, dossiernrs. 75.0826 - 75.0875, 22
- Voorloopnr. 172, fotonrs. 0401 - 0537, dossiernrs. 75.0876 - 75.0920, 23
- Voorloopnr. 172, fotonrs. 0538 - 0578, dossiernrs. 75.0921 - 75.0940, 24
- Voorloopnr. 172, fotonrs. 0579 - 0753, dossiernrs. 75.0941 - 75.1000, 25
- Voorloopnr. 172, fotonrs. 0754 - 0948, dossiernrs. 75.1001 - 75.0150, 26
- Voorloopnr. 172, fotonrs. 0949 - 1128, dossiernrs. 75.1051 - 75.1095, 27
- Voorloopnr. 172, fotonrs. 1129 - 1297, dossiernrs. 75.1096 - 75.1105, 28
- Voorloopnr. 172, fotonrs. 1298 - 1400, dossiernrs. 75.1106 - 75.1135, 29
- Voorloopnr. 173, fotonrs. 0001 - 0101, dossiernrs. 75.1546 - 75.1569, 30
- Voorloopnr. 173, fotonrs. 0102 - 0232, dossiernrs. 75.1571 - 75.1610, 31
- Voorloopnr. 173, fotonrs. 0233 - 0373, dossiernrs. 75.1611 - 75.1630, 32
- Voorloopnr. 173, fotonrs. 0374 - 0521, dossiernrs. 75.1631 - 75.1655, 33
- Voorloopnr. 173, fotonrs. 0525 - 0690, dossiernrs. 75.1656 - 75.1671, 34
- Voorloopnr. 173, fotonrs. 0691 - 0931, dossiernrs. 75.1676 - 75.1710, 35
- Voorloopnr. 173, fotonrs. 0904 - 1101, dossiernrs. 75.1711 - 75.1735, 36
- Voorloopnr. 173, fotonrs. 1102 - 1208, dossiernrs. 75.1736 - 75.1760, 37
- Voorloopnr. 173, fotonrs. 1209 - 1400, dossiernrs. 75.1761 - 75.1780, 38
- Voorloopnr. 174, fotonrs. 0001 - 0231, dossiernrs. 75.2151 - 75.2195, 39
- Voorloopnr. 174, fotonrs. 0232 - 0416, dossiernrs. 75.2196 - 75.2220, 40
- Voorloopnr. 174, fotonrs. 0417 - 0563, dossiernrs. 75.2221 - 75.2250, 41
- Voorloopnr. 174, fotonrs. 0564 - 0731, dossiernrs. 75.2251 - 75.2285, 42
- Voorloopnr. 174, fotonrs. 0732 - 0929, dossiernrs. 75.2286 - 75.2315, 43
- Voorloopnr. 174, fotonrs. 0930 - 1085, dossiernrs. 75.2316 - 75.2350, 44
- Voorloopnr. 174, fotonrs. 1086 - 1199, dossiernrs. 75.2351 - 75.2375, 45
- Voorloopnr. 174, fotonrs. 1200 - 1356, dossiernrs. 75.2377 - 75.2405, 46
- Voorloopnr. 174, fotonrs. 1357 - 1400, dossiernrs. 75.2406 - 75.2429, Voorloopnr. 175, fotonrs. 0001 - 0081, dossiernrs. 75.2429 - 75.2440; 47
- Voorloopnr. 175, fotonrs. 0082 - 0305, dossiernrs. 75.2441 - 75.2485, 48
- Voorloopnr. 175, fotonrs. 0306 - 0488, dossiernrs. 75.2486 - 75.2530, 49
- Voorloopnr. 175, fotonrs. 0489 - 0765, dossiernrs. 75.2531 - 75.2570, 50
- Voorloopnr. 175, fotonrs. 0766 - 1026, dossiernrs. 75.2571 - 75.2615, 51
- Voorloopnr. 175, fotonrs. 1027 - 1285, dossiernrs. 75.2616 - 75.2665, 52
- Voorloopnr. 175, fotonrs. 1286 - 1400, dossiernrs. 75.2666 - 75.2680, Voorloopnr. 176, fotonrs. 0001 - 0140, dossiernrs. 75.2680 - 75.2710; 53
- Voorloopnr. 176, fotonrs. 0141 - 0296, dossiernrs. 75.2711 - 75.2750, 54
- Voorloopnr. 176, fotonrs. 0297 - 0576, dossiernrs. 75.2751 - 75.2790, 55
- Voorloopnr. 176, fotonrs. 0577 - 0766, dossiernrs. 75.2791 - 75.2825, 56
- Voorloopnr. 176, fotonrs. 0767 - 0969, dossiernrs. 75.2826 - 75.2860, 57
- Voorloopnr. 176, fotonrs. 0970 - 1138, dossiernrs. 75.2861 - 75.2900, 58
- Voorloopnr. 176, fotonrs. 1139 - 1400, dossiernrs. 75.2901 - 75.2959, 59
- Voorloopnr. 177, fotonrs. 0001 - 0276, dossiernrs. 75.1135 - 75.1170, 60
- Voorloopnr. 177, fotonrs. 0277 - 0451, dossiernrs. 75.1171 - 75.1125, 61
- Voorloopnr. 177, fotonrs. 0452 - 0559, dossiernrs. 75.1126 - 75.1240, 62
- Voorloopnr. 177, fotonrs. 0560 - 0703, dossiernrs. 75.1241 - 75.1290, 63
- Voorloopnr. 177, fotonrs. 0704 - 0896, dossiernrs. 75.1291 - 75.1330, 64
- Voorloopnr. 177, fotonrs. 0897 - 1044, dossiernrs. 75.1331 - 75-1375, 65
- Voorloopnr. 177, fotonrs. 1045 - 1246, dossiernrs. 75.1376 - 75.1410, 66
- Voorloopnr. 177, fotonrs. 1247 - 1400, dossiernrs. 75.1411 - 75.1440, 67
- Voorloopnr. 178, fotonrs. 0001 - 0219, dossiernrs. 75.1780 - 75.1810, 68
- Voorloopnr. 178, fotonrs. 0220 - 0457, dossiernrs. 75.1811 - 75.1840, 69
- Voorloopnr. 178, fotonrs. 0458 - 0687, dossiernrs. 75.1841 - 75.1875, 70
- Voorloopnr. 178, fotonrs. 0688 - 0901, dossiernrs. 75.1876 - 75.1915, 71
- Voorloopnr. 178, fotonrs. 0902 - 1146, dossiernrs. 75.1916 - 75.1940, 72
- Voorloopnr. 178, fotonrs. 1147 - 1323, dossiernrs. 75.1941 - 75.1970, 73
- Voorloopnr. 178, fotonrs. 1324 - 1400, dossiernrs. 75.1971 - 75.1988, 74
- Voorloopnr. 179, fotonrs. 0001 - 0184, dossiernrs. 75.2959 - 75.2990, 75
- Voorloopnr. 179, fotonrs. 0185 - 0283, dossiernrs. 75.2991 - 75.3010, 76
- Voorloopnr. 179, fotonrs. 0284 - 0389, dossiernrs. 75.3011 - 75.3030, 77
- Voorloopnr. 179, fotonrs. 0390 - 0531, dossiernrs. 75.3031 - 75.3034, 78
- Voorloopnr. 179, fotonrs. 0532 - 0713, dossiernrs. 75.3035 - 75.3065, 79
- Voorloopnr. 179, fotonrs. 0714 - 0892, dossiernrs. 75.3066 - 75.3100, 80
- Voorloopnr. 179, fotonrs. 0893 - 1005, dossiernrs. 75.3101 - 75.3150, 81
- Voorloopnr. 179, fotonrs. 1006 - 1199, dossiernrs. 75.3151 - 75.3200, 82
- Voorloopnr. 179, fotonrs. 1200 - 1400, dossiernrs. 75.3201 - 75.3233, 83
- Voorloopnr. 196, fotonrs. 0001 - 0201, dossiernrs. 75.1441 - 75.1470, 84
- Voorloopnr. 196, fotonrs. 0202 - 0364, dossiernrs. 75.1471 - 75.1506, 85
- Voorloopnr. 196, fotonrs. 0365 - 0546, dossiernrs. 75.1507 - 75.1540, 86
- Voorloopnr. 196, fotonrs. 0547 - 0675, dossiernrs. 75.1541 - 75.1545 en 75.3981 - 75.4000, 87
- Voorloopnr. 196, fotonrs. 0676 - 0865, dossiernrs. 75.4001 - 75.4025, 88
- Voorloopnr. 196, fotonrs. 0866 - 1069, dossiernrs. 75.4026 - 75.4069, 89
- Voorloopnr. 196, fotonrs. 1070 - 1225, dossiernrs. 75.4070 - 75.4085, 90
- Voorloopnr. 196, fotonrs. 1226 - 1402, dossiernrs. 75.4086 - 75.4133, 91
- Voorloopnr. 198, fotonrs. 0001 - 0213, dossiernrs. 75.1988 - 75.2015, 92
- Voorloopnr. 198, fotonrs. 0214 - 0474, dossiernrs. 75.2016 - 75.2045, 93
- Voorloopnr. 198, fotonrs. 0475 - 0691, dossiernrs. 75.2046 - 75.2080, 94
- Voorloopnr. 198, fotonrs. 0692 - 0905, dossiernrs. 75.2081 - 75.2125, 95
- Voorloopnr. 198, fotonrs. 0906 - 1156, dossiernrs. 75.2126 - 75.2150, 96
- Voorloopnr. 198, fotonrs. 1157 - 1400. Portretten ambtenaren a-g., 97
- Voorloopnr. 250, fotonrs. 0001 - 0256. Portretten ambtenaren g-m., 98
- Voorloopnr. 250, fotonrs. 0257 - 0531. Portretten ambetnaren n-z., 99
- Voorloopnr. 250, fotonrs. 0532 - 0889. Groepsfoto's nieuwe ambtenaren; leiding algemeen; werk- en overlegstructuren., 100
- Voorloopnr. 250, fotonrs. 0890 - 1220. Personeelsvereniging; personeel diversen., 101
- Voorloopnr. 250, fotonrs. 1221 - 1511. Personeel diversen; accountantsdienst; uitleg; toren IV Groningen., 102
- Voorloopnr. 250, fotonrs. 1512 - 2000. Onderwijscentrum Zeist; ambtenaren Groningen., 103
- Voorloopnr. 250, fotonrs. 2001 - 2192, dossiernrs. 75.3233 - 75.3255, 104
- Voorloopnr. 250, fotonrs. 2193 - 2378, dossiernrs. 75.3256 - 75.3310, 105
- Voorloopnr. 250, fotonrs. 2379 - 2607, dossiernrs. 75.3311 - 75.3380, 106
- Voorloopnr. 250, fotonrs. 2608 - 2830, dossiernrs. 75.3381 - 75.3535, 107
- Voorloopnr. 250, fotonrs. 2831 - 3078, dossiernrs. 75.3436 - 75.3485, 108
- Voorloopnr. 250, fotonrs. 3079 - 3352, dossiernrs. 75.3486 - 75.3540, 109
- Voorloopnr. 250, fotonrs. 3353 - 3625, dossiernrs. 75.3542 - 75.3590, 110
- Voorloopnr. 250, fotonrs. 3626 - 3856, dossiernrs. 75.3591 - 75.3635, 111
- Voorloopnr. 250, fotonrs. 3857 - 4000, dossiernrs. 75.3636 - 75.3665, 112
- Voorloopnr. 250, fotonrs. 4001 - 4146, dossiernrs. 75.4134 - 75.4165, 113
- Voorloopnr. 250, fotonrs. 4147 - 4289, dossiernrs. 75.4166 - 75.4200, 114
- Voorloopnr. 250, fotonrs. 4290 - 4426, dossiernrs. 75.4201 - 75.4229, 115
- Voorloopnr. 250, fotonrs. 4427 - 4585, dossiernrs. 75.4231 - 75.4280, 116
- Voorloopnr. 250, fotonrs. 4586 - 4757, dossiernrs. 75.4281 - 75.4327, 117
- Voorloopnr. 250, fotonrs. 4758 - 4949. Historische foto's scholen Westkappele, Arnemuiden, Eemdijk; 2e Wereldoorlog; vorstenshuis., 118
- Voorloopnr. 250, fotonrs. 4950 - 5272. Historie Wetenschappelijk Onderwijs; foto's van Marcel Minnée., 119
- Voorloopnr. 250, fotonrs. 5273 - 5574. Ad visusul; louis van paradon; nico terpstra; joop van reeken; leo van breugel., 120
- Voorloopnr. 250, fotonrs. 5575 - 5880. Land- en tuinbouwonderwijs; diversen; geplaatste foto's ruigrok., 121
- Voorloopnr. 250, fotonrs. 5881 - 6000. Land - en tuinbouwonderwijs., 122
- Voorloopnr. 250, fotonrs. 6001 - 6427. Gepensioneerde ambtenaren; BZB; personeel; vertrokken ambtenaren., 123
- Voorloopnr. 250, fotonrs. 6428 - 6846. Ambtenaren., 124
- Voorloopnr. 250, fotonrs. 6847 - 7228. Ambtenaren., 125
- Voorloopnr. 250, fotonrs. 7229 - 7590. Historische foto's; Gouden Prentenboek I-III; Alphons Diepenbrock., 126
- Voorloopnr. 250, fotonrs. 7591 - 7826. Verhuizing; hoofd- en bijgebouwen Den Haag; historische foto's., 127
- Voorloopnr. 250, fotonrs. 7827 - 8000. Bijzondere commissie; dienstcommissie etc.; nieuwbouw Zoetermeer., 128
- Voorloopnr. 250, fotonrs. 9001 - 9387. Zoetermeer; huisdrukkerij; kantine Uitleg; post- en archiefzaken; telefooncentrale; chauffeurs; brandweer en BZB., 129
- Voorloopnr. 250, fotonrs. 9388 - 9666. Portiers; bewaking; meldkamer; automatisering; EHBO en bedrijfsarts; toneel, film, muziek, dans., 130
- Voorloopnr. 250, fotonrs. 9667 - 9999. Ambtenaar en vrije tijd; huisstijl; diversen; onderscheidingen en bevorderingen; ambtsjubilea; gepensioneerde ambtenaren; afscheidsrecepties., 131
- Voorloopnr. 251, fotonrs. 1001 - 1219, dossiernrs. 75.3665 - 75.3694, 132
- Voorloopnr. 251, fotonrs. 1220 - 1461, dossiernrs. 75.3695 - 75.3750, 133
- Voorloopnr. 251, fotonrs. 1462 - 1615, dossiernrs. 75.3751 - 75.3758, 134
- Voorloopnr. 251, fotonrs. 1616 - 1821, dossiernrs. 75.3759 - 75.3815, 135
- Voorloopnr. 251, fotonrs. 1822 - 2049, dossiernrs. 75.3816 - 75.3865, 136
- Voorloopnr. 251, fotonrs. 2050 - 2297, dossiernrs. 75.3866 - 75.3909, 137
- Voorloopnr. 251, fotonrs. 2298 - 2478, dossiernrs. 75.3912 - 75.3950, 138
- Voorloopnr. 251, fotonrs. 2479 - 2668, dossiernrs. 75.3951 - 75.3980, 139
- Voorloopnr. 251, fotonrs. 4000 - 4242. Land- en tuinbouwonderwijs; Universiteiten Amsterdam., 140
- Voorloopnr. 251, fotonrs. 4242 - 4567. TU Delft, Eindhoven, Enschede., 141
- Voorloopnr. 251, fotonrs. 4568 - 4869. Universiteiten Groningen, Leiden, Maastricht, Rotterdam, Tilburg., 142
- Voorloopnr. 251, fotonrs. 4870 - 5080. Wageningen, Utrecht, Open Universiteit., 143
- Voorloopnr. 251, fotonrs. 5081 - 5472. Ronals Sweering; Studenten algemeen., 144
- Voorloopnr. 251, fotonrs. 5473 - 5682. Studenten; studiesituaties; studentensprot; museum en museumbezoek; toerisme en recreatie; Koninklijke Bibliotheek., 145
- Voorloopnr. 251, fotonrs. 5683 - 5816. Openbare basisschool de Schutse; Campagnes., 146
- Voorloopnr. 251, fotonrs. 5817 - 5906. Campagnes., 147
- Voorloopnr. 251, fotonrs. 5907 - 5937. Nationale onderwijstentoonstelling 1983; tentoonstelling 1971-1981., 148
- Voorloopnr. 251, fotonrs. 5938 - 6000. Expolangues Parijs 1984; 16 nationale beroepenmanifestaties 1978; diverse tentoonstellingen., 149
- Voorloopnr. 253, fotonrs. 0001 - 0277. Verhuizingen in Den Haag; bedrijfsrestaurant en koffiecorners; bibliotheek; ideeëncommissie; oenw sociëteit; stichting Collectieve Verzekeringen; beatballet; dammen en schaken; fotoclub; kaarten; schietsport; tafeltennis., 150
- Voorloopnr. 253, fotonrs. 0278 - 0620. Tennissen; badminton, squash; voetbal; volleybal; diverse sporten., 151
- Voorloopnr. 253, fotonrs. 0621 - 0982. Sportprijzen; feesten; sinterklaasfeest., 152
- Voorloopnr. 253, fotonrs. 0983 - 1531. Film "hoor het eens van een ander; "oogen op het oosten" 1980; kleine scholen; folder "brandweer"; sociaal jaarverslag 1980., 153
- Voorloopnr. 253, fotonrs. 1532 - 1791. Onderwijskrant Kies; persberichten., 154
- Voorloopnr. 253, fotonrs. 1792 - 1974. Wetenschap in beweging; Netherlands Maritime research., 155
- Voorloopnr. 253, fotonrs. 1975 - 2315. Actuariële wetenschappen; archeologie; beroepskeuze adviesbureau's; biologie; culturele antropologie; diergeneeskunde; economie; fiscale aspecten van de studie; farmacie; filosofie; fysische geografie; geneeskunde; geschiedenis; geologie; kunstgeschiedenis; landbouwwetenschappen; militaire dienst; militair wetenschappelijk onderwijs; muziekwetenschappen., 156
- Voorloopnr. 253, fotonrs. 2316 - 2601. Natuurkunde; pedagogiek; politicologie; psychologie; röntgenologie; scheikunde; sociale geografie; sociologie; sociologie niet-westers; sterrenkunde; taal- en letterkunde; tandheelkunde; techniek; theologie; voorlichtingsdagen universiteit; het meisje en de studie; wijsbegeerte., 157
- Voorloopnr. 253, fotonrs. 2602 - 2954. Arbeidsbureau; audio-visuele middelen; beroepen mannen-vrouwen; kleuter- en peuterspeelzalen; informatica; middenschool; nabestellingen uit kranten; personeel diversen., 158
- Voorloopnr. 253, fotonrs. 2955 - 3206. Politieopleidingen; vakantie,recreatie, sport; gastonderwijs; maquettes scholen; schippersonderwijs; foto, film, toneel, ballet; kleuterscholen/peuterspeelzalen; kinderen buiten schoolverband., 159
- Voorloopnr. 253, fotonrs. 3207 - 3504. Lager onderwijs; onderwijs; BLO; LO/VLO; nijverheidsonderwijs; beroepsonderwijs; havo/mavo; vwo., 160
- Voorloopnr. 253, fotonrs. 3505 - 3980. Z/W-negatieven., 161
- Voorloopnr. 253, fotonrs. 9001 - 9122. Z/W-negatieven., 162
- Losse ongenummerde foto's (mappen Koninklijk Huis; Binnenhof, O&W in Londen 2e Wereldoorlog, plakboeken minister Slotemaker de Bruyn)., 163
- Oude toegangen., 164